Images des répertoires du notaire Charles Victor Amy pour l'étude XL
Archives nationales de France
Images des répertoires du notaire Charles Victor Amy pour l'étude XL
16 septembre 1847 - 13 avril 1895
MC/RE/XL/8 - MC/RE/XL/15
Etude XL; Amy, Charles Victor
8 registres
Archives nationales de France
Minutes et répertoires: la loi 2008-696 du 15 juillet 2008 relative aux archives a fixé à 75 ans à compter de la date de l'acte, ou à 25 ans à compter de la date du décès de l'intéressé si ce délai est plus bref, le délai de communication des minutes et répertoires des notaires; ce délai est porté à 100 ans à compter de la date de l'acte si le document se rapporte à un mineur (code du Patrimoine, articles L213-2, 4e d et 5e).
Autres documents de l'étude (dossiers de clients, comptabilité...): s'agissant d'archives privées, ces documents sont communicables selon les modalités fixées par le déposant ou le donateur.
Certains documents ne sont pas accessibles sous leur forme originale en raison de leur mauvais état de conservation.
Registres versés aux Archives nationales en 1980.
Images des répertoires de l’étude XL
Archives de l'étude XL
répertoire d'officier public ministériel
- Répertoire chronologique pour la période du 16 septembre 1847 au 21 septembre 1852, 16 septembre 1847 - 21 septembre 1852; MC/RE/XL/8; Le répertoire comporte 192 feuillets et fait partie d'un registre de 227 feuillets de papier manuscrits, hauteur 35 cm x largeur 24 cm, composé de cahiers foliotés par le notaire. Le registre est en bon état. Les f° 35, 127, 128 et 183 ont des taches d'encre; le f° 111 est déchiré.
  Registre folioté en 2003 (foliotation non visible à l'écran)
  Le registre contient aussi le répertoire du notaire Onésime Triboulet pour la période du 20 juillet 1846 au 14 septembre 1847.
  Le répertoire contient les informations suivantes: 1. le n° de l'acte dans l'année; 2. date du jour; 3. nature de l'acte passé en brevet; 4. nature de l'acte passé en minute; 5. nom, prénom, domicile des parties, indication sur la situation et les prix des biens; 6. date d'enregistrement de l'acte; 7. droits d'enregistrement.
  Attention: seuls les actes passés en minute sont conservés; les actes mentionnés dans le répertoire comme passés en simple brevet (colonne 3) ne sont pas conservés par les notaires et ne sont donc pas versés au Minutier (ils sont remis aux clients).
  répertoire
  - Liste chronologique des actes pour la période du 16 septembre au 31 décembre 1847, 16 septembre - 31 décembre 1847; 35 r°-46 v°; 11 feuillets
  - Liste chronologique des actes pour la période du 3 janvier au 31 décembre 1848, 3 janvier - 31 décembre 1848; 47 r°-80 v°; 33 feuillets
  - Liste chronologique des actes pour la période du 2 janvier au 31 décembre 1849, 2 janvier - 31 décembre 1849; 81 r°-111 v°; 30 feuillets
  - Liste chronologique des actes pour la période du 2 janvier au 31 décembre 1850, 2 janvier - 31 décembre 1850; 112 r°-148 r°; 36 feuillets
  - Liste chronologique des actes pour la période du 2 janvier au 31 décembre 1851, 2 janvier - 31 décembre 1851; 148 v°-189 v°; 41 feuillets
  - Liste chronologique des actes pour la période du 3 janvier au 21 septembre 1852, 3 janvier - 21 septembre 1852; 189 v°-227 v°; 38 feuillets
- Répertoire chronologique pour la période du 22 septembre 1852 au 18 avril 1857, 22 septembre 1852 - 18 avril 1857; MC/RE/XL/9; Un registre de 240 feuillets de papier manuscrits, hauteur 35 cm x largeur 24 cm, composé de cahiers foliotés par le notaire. Le registre est en bon état.; il y a des taches aux feuillets 20, 25, 39, 41, 97, 119, 174, 175.
  - Liste chronologique des actes pour la période du 22 septembre au 31 décembre 1852, 22 septembre - 31 décembre 1852; 1 r°-18 r°; 18 feuillets
  - Liste chronologique des actes pour la période du 2 janvier au 31 décembre 1853, 2 janvier - 31 décembre 1853; 18 v°-64 v°; 46 feuillets
    - du 2 janvier au 30 juin 1853, 2 janvier - 30 juin 1853; 18 v°-43 r°; 25 feuillets
    - du 1er juillet au 31 décembre 1853, 1er juillet - 31 décembre 1853; 43 r°-64 v°; 21 feuillets
  - Liste chronologique des actes pour la période du 2 janvier au 31 décembre 1854, 2 janvier - 31 décembre 1854; 64 v°-109 v°; 45 feuillets
    - du 2 janvier au 30 juin 1854, 2 janvier - 30 juin 1854; 64 v°-80 r°; 16 feuillets
    - du 1er juillet au 31 décembre 1854, 1er juillet - 31 décembre 1854; 80 r°-109 v°; 29 feuillets
  - Liste chronologique des actes pour la période du 2 janvier au 31 décembre 1855, 2 janvier - 31 décembre 1855; 109 v°-173 r°; 64 feuillets
    - du 2 janvier au 30 juin 1855, 2 janvier - 30 juin 1855; 109 v°-144 r°; 35 feuillets
    - du 1er juillet au 31 décembre 1855, 1er juillet - 31 décembre 1855; 144 r°-173 r°; 29 feuillets
  - Liste chronologique des actes pour la période du 2 janvier au 31 décembre 1856, 2 janvier - 31 décembre 1856; 173 r°-222 v°; 49 feuillets
    - du 2 janvier au 30 juin 1856, 2 janvier - 30 juin 1856; 173 r°-197 v°; 24 feuillets
    - du 1er juillet au 31 décembre 1856, 1er juillet - 31 décembre 1856; 197 v°-222 v°; 25 feuillets
  - Liste chronologique des actes pour la période du 1er janvier au 18 avril 1857, 1er janvier - 18 avril 1857; 222 v°-239 v°; 17 feuillets
- Répertoire chronologique pour la période du 18 avril 1857 au 18 février 1861, 18 avril 1857 - 18 février 1861; MC/RE/XL/10; Un registre de 210 feuillets de papier manuscrits, hauteur 35 cm x largeur 24 cm, composé de cahiers foliotés par le notaire. Le registre est en bon état, le f° 10 est détaché; taches aux feuillets 31, 34, 159, 198, 208, 209, 210, 211.
  - Liste chronologique des actes pour la période du 18 avril au 31 décembre 1857, 18 avril - 31 décembre 1857; 1 r°-49 v°; 49 feuillets
    - du 18 avril au 30 juin 1857, 18 avril - 30 juin 1857; 1 r°-14 r°; 14 feuillets
    - du 1er juillet au 31 décembre 1857, 1er juillet - 31 décembre 1857; 14 r°-49 v°; 35 feuillets
  - Liste chronologique des actes pour la période du 2 janvier au 31 décembre 1858, 2 janvier - 31 décembre 1858; 49 v°-108 v°; 59 feuillets
    - du 2 janvier au 30 juin 1858, 2 janvier - 30 juin 1858; 49 v°-81 v°; 32 feuillets
    - du 2 juillet au 31 décembre 1858, 2 juillet - 31 décembre 1858; 81 v°-108 v°; 27 feuillets
  - Liste chronologique des actes pour la période du 2 janvier au 31 décembre 1859, 2 janvier - 31 décembre 1859; 108 v°-155 r°; 47 feuillets
    - du 2 janvier au 30 juin 1859, 2 janvier - 30 juin 1859; 108 v°-132 r°; 25 feuillets
    - du 1er juillet au 31 décembre 1859, 1er juillet - 31 décembre 1859; 132 r°-155 r°; 23 feuillets
  - Liste chronologique des actes pour la période du 2 janvier au 31 décembre 1860, 2 janvier - 31 décembre 1860; 155 v°-205 r°; 50 feuillets
    - du 2 janvier au 30 juin 1860, 2 janvier - 30 juin 1860; 155 v°-178 r°; 23 feuillets
    - du 1er juillet au 31 décembre 1860, 1er juillet - 31 décembre 1860; 178 v°-205 r°; 27 feuillets
  - Liste chronologique des actes pour la période du 2 janvier au 18 février 1861, 2 janvier - 18 février 1861; 205 r°-210 v°; 5 feuillets
- Répertoire chronologique pour la période du 18 février 1861 au 17 septembre 1867, 18 février 1861 - 17 septembre 1867; MC/RE/XL/11; Un registre de 299 feuillets de papier manuscrits, hauteur 35 cm x largeur 24 cm, composé de cahiers foliotés par le notaire. Le registre est en bon état; taches d'encre aux feuillets 48, 126, 160, 170, 221; les ff° 91, 165, 166 sont déchirés.
  - Liste chronologique des actes pour la période du 18 février au 31 décembre 1861, 18 février - 31 décembre 1861; 1 r°-31 r°; 31 feuillets
  - Liste chronologique des actes pour la période du 2 janvier au 30 décembre 1862, 2 janvier - 30 décembre 1862; 31 r°-70 r°; 39 feuillets
  - Liste chronologique des actes pour la période du 2 janvier au 31 décembre 1863, 2 janvier - 31 décembre 1863; 70 r°-129 v°; 59 feuillets
    - du 2 janvier au 30 juin 1863, 2 janvier - 30 juin 1863; 70 r°-103 v°; 33 feuillets
    - du 1er juillet au 31 décembre 1863, 1er juillet - 31 décembre 1863; 103 v°-129 v°; 26 feuillets
  - Liste chronologique des actes pour la période du 2 janvier au 31 décembre 1864, 2 janvier - 31 décembre 1864; 129 v°-181 v°; 52 feuillets
    - du 2 janvier au 30 juin 1864, 2 janvier - 30 juin 1864; 129 v°-162 v°; 33 feuillets
    - du 1er juillet au 31 décembre 1864, 1er juillet - 31 décembre 1864; 162 v°-181 v°; 19 feuillets
  - Liste chronologique des actes pour la période du 2 janvier au 30 décembre 1865, 2 janvier - 30 décembre 1865; 181 v°-215 r°; 34 feuillets
  - Liste chronologique des actes pour la période du 2 janvier au 31 décembre 1866, 2 janvier - 31 décembre 1866; 215 r°-265 r°; 50 feuillets
    - du 2 janvier au 30 juin 1866, 2 janvier - 30 juin 1866; 215 r°-238 v°; 23 feuillets
    - du 2 juillet au 31 décembre 1866, 2 juillet - 31 décembre 1866; 238 v°-265 r°; 27 feuillets
  - Liste chronologique des actes pour la période du 2 janvier au 17 septembre 1867, 2 janvier - 17 septembre 1867; 265 r°-299 v°; 34 feuillets
- Répertoire chronologique pour la période du 17 septembre 1867 au 7 août 1874, 17 septembre 1867 - 7 août 1874; MC/RE/XL/12; Un registre de 400 feuillets de papier manuscrits, hauteur 35 cm x largeur 24 cm, composé de cahiers foliotés par le notaire. Le registre est en bon état; le f° 81 est déchiré.
  - Liste chronologique des actes pour la période du 17 septembre au 31 décembre 1867, 17 septembre - 31 décembre 1867; 1 r°-15 v°; 15 feuillets
  - Liste chronologique des actes pour la période du 2 janvier au 31 décembre 1868, 2 janvier - 31 décembre 1868; 15 v°-67 r°; 52 feuillets
    - du 2 janvier au 30 juin 1868, 2 janvier - 30 juin 1868; 15 v°-43 v°; 28 feuillets
    - du 1 juillet au 31 décembre 1868, 1 juillet - 31 décembre 1868; 43 v°-67 r°; 24 feuillets
  - Liste chronologique des actes pour la période du 2 janvier au 31 décembre 1869, 2 janvier - 31 décembre 1869; 67 r°-111 r°; 44 feuillets
    - du 2 janvier au 30 juin 1869, 2 janvier - 30 juin 1869; 67 r°-90 r°; 23 feuillets
    - du 1 juillet au 31 décembre 1869, 1 juillet - 31 décembre 1869; 90 r°-111 r°; 21 feuillets
  - Liste chronologique des actes pour la période du 3 janvier au 31 décembre 1870, 3 janvier - 31 décembre 1870; 111 r°-151 r°; 40 feuillets
  - Liste chronologique des actes pour la période du 3 janvier au 31 décembre 1871, 3 janvier - 31 décembre 1871; 151 r°-202 v°; 59 feuillets
    - du 3 janvier au 30 juin 1871, 3 janvier - 30 juin 1871; 151 r°-163 r°; 1 2 feuillets
    - du 1er juillet au 31 décembre 1871, 1er juillet - 31 décembre 1871; 163 v°-202 v°; 39 feuillets
  - Liste chronologique des actes pour la période du 2 janvier au 31 décembre 1872, 2 janvier - 31 décembre 1872; 202 v°-281 v°; 79 feuillets
    - du 2 janvier au 29 juin 1872, 2 janvier - 29 juin 1872; 202 v°-248 v°; 43 feuillets
    - du 1er juillet au 31 décembre 1872, 1er juillet - 31 décembre 1872; 245 v°-281 v°; 36 feuillets
  - Liste chronologique des actes pour la période du 2 janvier au 31 décembre 1873, 2 janvier - 31 décembre 1873; 281 v°-358 v°; 77 feuillets
    - du 2 janvier au 30 juin 1873, 2 janvier - 30 juin 1873; 281 v°-321 v°; 40 feuillets
    - du 1er juillet au 31 décembre 1873, 1er juillet - 31 décembre 1873; 321 v°-358 v°; 37 feuillets
  - Liste chronologique des actes pour la période du 2 janvier au 7 août 1874, 2 janvier - 7 août 1874; 359 r°-400 v°; 41 feuillets
- Répertoire chronologique pour la période du 7 août 1874 au 7 juin 1881, 7 août 1874 - 7 juin 1881; MC/RE/XL/13; Un registre de 300 feuillets de papier manuscrits, hauteur 35 cm x largeur 24 cm, composé de cahiers foliotés par le notaire. Le registre est en bon état; le f° 152 est déchiré; taches d'encre aux ff° 137 et 265.
  - Liste chronologique des actes pour la période du 7 août au 31 décembre 1874, 7 août - 31 décembre 1874; 1 r°-20 r°; 20 feuillets
  - Liste chronologique des actes pour la période du 4 janvier au 31 décembre 1875, 4 janvier - 31 décembre 1875; 20 r°-57 v°; 37 feuillets
  - Liste chronologique des actes pour la période du 3 janvier au 30 décembre 1876, 3 janvier - 30 décembre 1876; 57 r°-103 v°; 46 feuillets
    - du 3 janvier au 30 juin 1876, 3 janvier - 30 juin 1876; 57 r°-82 r°; 25 feuillets
    - du 1er juillet au 30 décembre 1876, 1er juillet - 30 décembre 1876; 82 r°-103 v°; 21 feuillets
  - Liste chronologique des actes pour la période du 2 janvier au 31 décembre 1877, 2 janvier - 31 décembre 1877; 103 v°-149 v°; 46 feuillets
    - du 2 janvier au 30 juin 1877, 2 janvier - 30 juin 1877; 103 v°-129 r°; 26 feuillets
    - du 2 juillet au 31 décembre 1877, 2 juillet - 31 décembre 1877; 129 r°-149 v°; 20 feuillets
  - Liste chronologique des actes pour la période du 1 janvier au 31 décembre 1878, 1 janvier - 31 décembre 1878; 149 v°-194 r°; 45 feuillets
    - du 1er janvier au 29 juin 1878, 1er janvier - 29 juin 1878; 149 v°-170 r°; 21 feuillets
    - du 1er juillet au 31 décembre 1878, 1er juillet - 31 décembre 1878; 170 r°-194 r°; 23 feuillets
  - Liste chronologique des actes pour la période du 2 janvier au 31 décembre 1879, 2 janvier - 31 décembre 1879; 194 r°-240 v°; 46 feuillets
    - du 2 janvier au 30 juin 1879, 2 janvier - 30 juin 1879; 194 r°-219 r°; 25 feuillets
    - du 1 juillet au 31 décembre 1879, 1 juillet - 31 décembre 1879; 219 r°-240 v°; 21 feuillets
  - Liste chronologique des actes pour la période du 2 janvier au 31 décembre 1880, 2 janvier - 31 décembre 1880; 240 v°-283 r°; 43 feuillets
  - Liste chronologique des actes pour la période du 4 janvier au 7 juin 1881, 4 janvier - 7 juin 1881; 283 r°-300 v°; 27 feuillets
- Répertoire chronologique pour la période du 7 juin 1881 au 10 octobre 1889, 7 juin 1881 - 10 octobre 1889; MC/RE/XL/14; Un registre de 300 feuillets de papier manuscrits, hauteur 35 cm x largeur 24 cm, composé de cahiers foliotés par le notaire. Le registre est en bon état;
  - Liste chronologique des actes pour la période du 7 juin au 31 décembre 1881, 7 juin - 31 décembre 1881; 1 r°-24 r°; 24 feuillets
  - Liste chronologique des actes pour la période du 2 janvier au 30 décembre 1882, 2 janvier - 30 décembre 1882; 24 r°-63 r°; 39 feuillets
  - Liste chronologique des actes pour la période du 2 janvier au 31 décembre 1883, 2 janvier - 31 décembre 1883; 63 r°-91 r°; 28 feuillets
  - Liste chronologique des actes pour la période du 2 janvier au 31 décembre 1884, 2 janvier - 31 décembre 1884; 91 r°-126 r°; 35 feuillets
  - Liste chronologique des actes pour la période du 2 janvier au 31 décembre 1885, 2 janvier - 31 décembre 1885; 126 r°-156 v°; 30 feuillets
  - Liste chronologique des actes pour la période du 2 janvier au 31 décembre 1886, 2 janvier - 31 décembre 1886; 156 v°-192 v°; 36 feuillets
  - Liste chronologique des actes pour la période du 3 janvier au 31 décembre 1887, 3 janvier - 31 décembre 1887; 192 v°-231 r°; 39 feuillets
  - Liste chronologique des actes pour la période du 2 janvier au 31 décembre 1888, 2 janvier - 31 décembre 1888; 231 r°-268 r°; 37 feuillets
  - Liste chronologique des actes pour la période du 2 janvier au 10 octobre 1889, 2 janvier - 10 octobre 1889; 268 r°-300 v°; 32 feuillets
- Répertoire chronologique pour la période du 11 octobre 1889 au 13 avril 1895, 11 octobre 1889 - 13 avril 1895; MC/RE/XL/15; Le répertoire comporte 221 feuillets et fait partie d'un registre de 400 feuillets de papier manuscrits, hauteur 35 cm x largeur 24 cm, composé de cahiers foliotés par le notaire. Le registre est en bon état.
  Le registre contient aussi le répertoire du notaire Marie Charles Victor Amy pour la période du 13 avril 1895 au 23 janvier 1900.
  - Liste chronologique des actes pour la période du 11 octobre au 31 décembre 1889, 11 octobre - 31 décembre 1889; 1 r°-8 v°; 8 feuillets
  - Liste chronologique des actes pour la période du 2 janvier au 31 décembre 1890, 2 janvier - 31 décembre 1890; 8 v°-47 r°; 39 feuillets
  - Liste chronologique des actes pour la période du 2 janvier au 31 décembre 1891, 2 janvier - 31 décembre 1891; 47 v°-85 v°; 38 feuillets
  - Liste chronologique des actes pour la période du 2 janvier au 31 décembre 1892, 2 janvier - 31 décembre 1892; 85 v°-123 v°; 38 feuillets
  - Liste chronologique des actes pour la période du 2 janvier au 31 décembre 1893, 2 janvier - 31 décembre 1893; 123 v°-167 r°; 44 feuillets
    - du 2 janvier au 30 juin 1893, 2 janvier - 30 juin 1893; 123 v°-146 r°; 23 feuillets
    - du 1er juillet au 31 décembre 1893, 1er juillet - 31 décembre 1893; 146 v°-167 r°; 21 feuillets
  - Liste chronologique des actes pour la période du 2 janvier au 31 décembre 1894, 2 janvier - 31 décembre 1894; 167 r°-212 r°; 45 feuillets
    - du 2 janvier au 30 juin 1894, 2 janvier - 30 juin 1894; 167 r°-193 r°; 26 feuillets
    - du 2 juillet au 31 décembre 1894, 2 juillet - 31 décembre 1894; 193 r°-212 r°; 19 feuillets
  - Liste chronologique des actes pour la période du 2 janvier au 13 avril 1895, 2 janvier - 13 avril 1895; 193 r°-221 v°; 28 feuillets